臺灣高等法院民事裁定
111年度抗字第319號
抗  告  人  徐敏健

上列抗告人因與相對人保利錸光電股份有限公司間再審之訴（支
付命令）事件，對於中華民國110年12月6日臺灣士林地方法院10
5年度再字第18號所為裁定提起抗告，本院裁定如下： 
    主  文
抗告駁回。
抗告費用由抗告人負擔。
    理  由
一、按「訴訟程序進行中所為之裁定，除別有規定外，不得抗告
    。」，民事訴訟法第483條定有明文，旨在求訴訟程序安定
    ，避免延滯訴訟；此項裁定牽涉其終局裁判者，依同法第43
    8條前段規定，應並受上級審法院之審判，非無救濟途徑（
    最高法院91年度台抗字第34號裁判要旨參照）。又所謂訴訟
    程序進行中所為之裁定，係指每一審級訴訟程序開始後尚未
    終結以前所為之裁定而言（最高法院89年度台抗字第673號
    、80年度台抗字第19號裁判要旨參照）。再者，再審之訴，
    實質上為前訴訟程序之再開或續行，在再審程序開始後，尚
    未終結前所為之裁定，依同法第483條之規定，不得抗告（
    最高法院74年度台抗字第294號裁判要旨參照）。
二、經查：
　㈠抗告人前以相對人積欠其薪資等共計新臺幣（下同）1,239萬
    5,400元，向臺灣士林地方法院聲請核發支付命令，經該法
    院於民國99年12月22日核發99年度司促字第9640號支付命令
    ，並確定在案，嗣相對人以前述支付命令有再審事由，而提
    起再審之訴，經原法院以105年度再字第18號再審事件受理
    （下稱系爭訴訟）乙節，有系爭訴訟在卷可查，合先敘明。
　㈡抗告人於系爭訴訟主張其方為相對人之法定清算人，並於110
    年12月2日具狀撤回本件訴訟，原法院於110年12月6日言詞
    辯論期日時當庭裁定「本件再審原告（即相對人）起訴時以
    李正義為法定代理人提起本件訴訟，經核當時之法定清算人
    應為李正義及陳秀嬌，故本件再審原告起訴程式合法，再審
    被告（即抗告人）主張其為法定清算人並撤回本訴，並不合
    法」，並記明筆錄（見本院卷第9頁）。則原法院於系爭訴
    訟言詞辯論期日所為前揭相對人就系爭訴訟起訴程式合法及
    抗告人撤回系爭訴訟並不合法之諭知，係在再審程序開始後
    ，尚未終結前所為，屬訴訟程序進行中所為之裁定，又無得
    抗告之特別規定，依前揭說明，自不得抗告，抗告人就此不
    得抗告之裁定提起抗告，其抗告自不合法，應予駁回。另系
    爭訴訟經原法院於110年12月30日判決駁回相對人之再審之
    訴，有該判決可考（見本院卷第133至142頁），且因相對人
    未聲明不服而確定在案，亦有系爭訴訟卷第四宗第155至162
    頁之收文、收狀資料查詢清單可稽，是相對人就系爭訴訟已
    全部敗訴確定，抗告人提起本件抗告，亦欠權利保護必要，
    因此，本件抗告亦屬無據，併此敘明。
三、據上論結，本件抗告為不合法，爰裁定如主文。
中　　華　　民　　國　　111 　年　　6 　　月　　30　　日
                  民事第一庭    
                        審判長法  官   李媛媛
                              法  官   胡芷瑜
                              法  官   賴秀蘭
正本係照原本作成。
本裁定除以適用法規顯有錯誤為理由外，不得再抗告。如提起再
抗告，應於收受送達後10日內委任律師為代理人向本院提出再抗
告狀。並繳納再抗告費新臺幣１千元。
中　　華　　民　　國　　111 　年　　7 　　月　　1 　　日
　　　　　　　　　　　　
　　　　　　　　　　　　　　　書記官   林淑貞